臺灣高等法院臺中分院刑事判決　　　　96年度上訴字第1285號
上　訴　人
即　被　告　甲○○
　　　　　　　　　　現於台灣台中監獄
上列上訴人因偽造文書案件，不服臺灣臺中地方法院95年度訴字
第3878號中華民國96年3月27 日第一審判決（起訴案號：臺灣臺
中地方法院檢察署95年度偵字第27265號），提起上訴，本院判
決如下：
    主  文
原判決關於甲○○行使偽造私文書部分撤銷。
甲○○行使偽造私文書，足以生損害於公眾及他人，處有期徒刑
陸月，如易科罰金，以銀元參佰元即新臺幣玖佰元折算壹日；減
為有期徒刑參月，如易科罰金，以銀元參佰元即新臺幣玖佰元折
算壹日。如附表所示偽造之署押（含簽名及指印），均沒收。
    犯罪事實
一、甲○○（擁有馬來西亞國籍，馬來西亞國護照上英文姓名為
    「TIEW ENG」）前曾因詐欺等罪，經本院判處有期徒刑7月
    ，於81年3月2日執行完畢，嗣因前所犯竊盜罪所處有期徒刑
    4月之緩刑撤銷並減刑，併入執行，於81年5月2日執行完畢
    。復於民國81年間因偽造文書罪，經本院以93年度上更一字
    第185號判處有期徒刑1年確定，於85年8月24日日執行完畢
    。再因犯偽造有價證券罪，經本院以85年度上訴字第1688號
    判處有期徒刑4年，經最高法院以86年度台上字第3736號上
    訴駁回確定；因常業重利罪，經本院以86年度上訴字第1102
    號判處有期徒刑8月確定，二案經裁定合併定應執行刑為有
    期徒刑4年6月確定。再因偽造文書等案件，經臺灣高等法院
    臺中分院以95年度上訴字第196號判處有期徒刑2年，經最高
    法院以95年度台上字第4405號上訴駁回確定；併前開二案經
    臺灣高等法院臺中分院以95年度聲字第1081號裁定合併定應
    執行刑為有期徒刑6年確定（故雖其中4年6月部分於91 年6
    月13日假釋期滿，仍不能認已全部執行完畢）。後又因偽造
    文書等案件，經本院以92年度上訴字第1082號判處有期徒刑
    1年11月，經最高法院以92年度台上字第7171號上訴駁回確
    定，並與前開案件接續執行，於94年3月4日入監執行迄今（
    指揮書執行完畢日期為98年5月24日，故本件不構成累犯）
    。
二、甲○○為逃避刑責，逃匿後經臺灣臺中地方法院檢察署於93
    年10月13日發佈通緝，後另因涉犯偽造文書等案件，而經員
    警根據線報於94年1月19日12時15分許實施拘提、搜索時，
    竟為掩飾其「甲○○」通緝犯之真實身分，而冒用「張乙仁
    」之名應訊，並於如附表所示之時間，基於偽造署押及行使
    偽造之私文書之犯意，於如附表所示編號第1至9、11至13
    、14至20、26號之文件上，接續偽造「張乙仁」之署押（含
    簽名及按捺指印），表示其係「張乙仁」而非甲○○本人；
    再於附表編號第10、13-1、21至25、27號所示之私文書上，
    接續偽造「張乙仁」之署押（含簽名及按捺指印），進而偽
    造完成該私文書，並持交各該承辦人員，表示申請或收受之
    意而行使之，均足以生損害於「張乙仁」及司法機關追訴犯
    罪人犯之正確性。嗣經承辦員警察覺有異，將其指紋送比對
    鑑定結果，發現其指紋與內政部警政署存檔之甲○○指紋相
    同而獲悉上情。
二、案經內政部警政署移送臺灣臺中地方法院檢察署檢察官偵查
    起訴。
    理  由
一、訊據上訴人即被告 (下稱被告)甲○○對其於如附表所示之
    文件上，以「張乙仁」之名簽章及按捺指印，而加以應訊及
    提出聲（申）請並收受相關私文書，固坦承無隱，惟矢口否
    認有何偽造署押及行使偽造私文書之犯行，辯稱：伊原是馬
    來西亞人，「張乙仁」這名字是伊母親所取，伊在馬來西亞
    就是使用「張乙仁」這名字，且從小使用迄今；而「甲○○
    」是伊在75年間為經商需要才向中華民國政府申請的，所以
    伊本來就有「張乙仁」及「甲○○」兩個名字，是一個人兩
    個名字、一個人兩個身分；而且本件當初拘票、搜索票上均
    寫「張乙仁」這名字，伊在該令票上及後來之相關聲（申）
    請狀上，當然亦要配合使用「張乙仁」之名字，故而本件伊
    使用「張乙仁」這名字簽章及按捺指印，並非冒用他人署押
    ，亦非偽造文書；再者，若法院認為伊有罪，本件與前案（
    即本院95年度上訴字第1341號，目前上訴最高法院審理中）
    亦應屬連續犯，不應拆開裁判等語。經查：
(一)、被告對於如附表所示之文件上，乃是其以「張乙仁」之名簽
    章及按捺指印，而加以應訊及提出聲（申）請、收受相關文
    件等情均坦認無隱，並有各該如附表所示之文件，附於臺灣
    臺中地方法院檢察署94年度偵字第2029號、原審法院94年度
    聲羈字第91號、本院94年度抗字第85號刑事卷宗內可稽，被
    告此部分自白與事實相符，自堪採信為真正。
(二)、被告在偵查中雖一再否認伊即為因偽造文書案件經本院92
    年度上訴字第1082號判處有期徒刑1年11月，並經最高法院
    以92年度台上字第7171號判決駁回上訴確定之被告甲○○。
    然查本件被告所留之指紋，經員警送比對鑑定結果，發現其
    指紋與內政部警政署存檔之甲○○指紋相同，亦有內政部警
    政署刑事警察局94年1月31日刑紋字第0940018 176號鑑驗書
    一份附卷可參（同上偵卷第69頁），且被告之五官容貌經核
    對亦與卷附台中市刑警隊86年12月及台中市第五分局87年3
    月所拍攝嫌疑犯檔案照片內之「甲○○」亦相吻合，有嫌疑
    犯檔案照片在卷可按（同上偵卷第72-74頁)，足見本件被告
    即為在我國領有身分證統一編號碼: Ｚ000000000號之甲○○
    ，被告前開否認，顯無可採。
(三)、至於被告雖另改稱伊係馬來西亞人，「張乙仁」一名係其母
    親所取，在馬來西來均使用該一姓名，至於「甲○○」係向
    中華民國政府申請而取用的，「張乙仁」及「甲○○」為伊
    之姓名云云，惟查：(1)被告自承自75年間開始為經商需要即
    向我國政府內政部申請取得「甲○○」之身分證，此亦有「
    甲○○」之身分證影本1紙扣案可稽，足見被告對於其在我
    國境內之合法真實名字係為「甲○○」當知之甚詳。且本件
    被告於94年1月19日為警執行搜索後，扣得如附表編號第5號
    扣押物品目錄表上所載之大批疑似偽造之銀行信用卡、存摺
    等物品時，經員警於同日18時許詢問上開物品為誰所有時，
    其竟答稱「警方所查扣之物品大部分是甲○○所有，只有少
    部分信用卡是我的，存摺35份是甲○○叫我拿去賣，信用卡
    則是甲○○叫我拿至商店刷卡消費使用」「（你為何以你的
    照片向戶政、監理、健保局等機關申辦偽冒之身分證、駕照
    、健保IC卡？）這都是甲○○主動要幫我申辦的，我只有提
    供照片給他，並未前往上記機關辦理」（同上偵卷第5、6頁
    ）；再於同年月20日為警移送檢察官訊問時其亦答稱「（警
    方查扣之金融卡及帳簿等物是何人所有？）是甲○○要我保
    管的」「（認識甲○○多久？）約2至3年，在關來西亞認識
    他的」（同上偵卷第42頁）；甚且於同年月27日員警對其真
    實身分查證後懷疑其就是「甲○○」時，先詢問依臺中縣民
    劉玉玲至本隊製作筆錄並指證你的照片，明確指認你就是她
    的前夫甲○○「身分證號Ｚ000000000」，你作何解釋時，被
    告仍答稱：「我不知道」；而於詢問為何在住處查獲劉玉玲
    之信用卡時，則答稱：「那是甲○○留給我的。」，嗣經員
    警再度詢問與甲○○何關係時，被告仍答以「朋友關係」（
    同上偵卷第60、61頁），且於94年2月5日經臺灣臺中地方法
    院檢察署檢察官訊問：究竟叫張乙仁或甲○○時，復答稱：
    確實叫張乙仁，且再度詢問是否為通緝中之甲○○時，亦堅
    稱不是（同上偵卷第88頁)，由此足見被告被查獲當時，乃
    是將一切責任推予「甲○○」，並且明白表示「甲○○」乃
    另有其人，其非「甲○○」本人，而故意使用「張乙仁」之
    名字意圖規避刑責甚明。(2)至於被告所持有馬來西亞國護照
    上僅有英文姓名「TIEW ENG」，並無「張乙仁」或「甲○○
    」等中文姓名之記載，有扣案之被告所使用馬來西亞國籍護
    照一本可稽（見原審卷P36、P64)，被告空言該國護照上確
    實載有「張乙仁」等字樣，顯係有誤。又被告所持有之馬來
    西亞國籍護照上之英文姓名「TIEW ENG」之中文姓名究竟為
    何，經原審法院依職權函詢內政部入出國及移民署關於馬來
    西亞國護照上英文姓名「TIEW ENG」之中文姓名究為「張乙
    仁」或「甲○○」？經該署函覆：函詢TIEW ENG之中文姓名
    為「張乙仁」或「甲○○」，因護照登載之持用者國籍為馬
    來西亞，經洽詢馬來西亞駐台友誼及貿易中心簽證組鄧湘妮
    小姐，簽覆「TIEW」為姓，讀音為中文之「張」，「ENG 」
    為名，讀音為中文之「英」，依照英文翻譯成中文之讀音應
    為「張英」二字，而非張乙仁或甲○○等語，此有該署96年
    2 月26日移署境桃鑑慶字第0966000 001號函一份卷可稽（
    本院卷第63頁）。再者，本件當時對被告執行拘提、搜索時
    ，在拘票上、搜索票上之「被拘人姓名」、「受搜索人姓名
    」欄上，均是記載被告在馬來西亞國英文姓名「TIEW ENG」
    ，並非記載「張乙仁」，此亦有拘票、搜索票影本在卷可稽
    （同上偵卷第34、35頁），是被告上開辯解所謂其是一個人
    兩個名字，並無冒用他人名義云云，無非是詭辯狡卸之詞。
(四)、又本件原經臺灣臺中地方法院檢察署檢察官以94年度偵字第
    2029、3507、8427號移送併辦意旨書移送臺灣高等法院臺中
    分院併案（95年度上訴字第1341號）審理（同上偵卷第180
    頁），而經該案以被告在該案經論罪部分之犯行，係假冒他
    人名義，申請金融機構核給現金卡、信用卡，用以詐騙財物
    ，而移送併案意旨（即本件犯行），係遭警察逮獲後，在偵
    查程序假冒他人名義應訊，欲逃避刑責，二者犯罪手法及動
    機、目的顯然有別，犯罪各別而非基於概括之犯意為之，二
    者間無所謂之連續犯裁判上一罪關係，而退回本件犯行之併
    辦，此有該案判決書一份在卷可稽（偵卷1至7頁），本院觀
    之上開說明，與本院認定相同，茲引用之，則上開理由既已
    闡述甚明，被告猶執陳詞，辯稱本件與前案（即本院95 年
    度上訴字第1341號）應屬連續犯，不應拆開裁判云云，亦無
    足採。
(五)、綜上所述，被告上開辯解洵無足採，本件事證明確，被告犯
    行至堪認定，應依法論科。
二、被告行為後，刑法及刑法施行法業於94年2月2日經總統以華
    總一義字第09414901號令修正公布，並於95年7月1日施行。
    按行為後法律有變更者，適用行為時之法律，但行為後之法
    律有利於行為人者，適用最有利於行為人之法律，現行刑法
    第2條第1項定有明文。此條規定乃與刑法第1條罪刑法定主
    義契合，而貫徹法律禁止溯及既往原則，係規範行為後法律
    變更所生新舊法律比較適用之準據法，是刑法第2條本身雖
    經修正，但刑法第2條既屬適用法律之準據法，本身尚無比
    較新舊法之問題，應一律適用裁判時之現行刑法第2條規定
    以決定適用之刑罰法律，茲就本案涉及法律變更之部分，比
    較如下：
(一)、牽連犯適用部分：
    被告行為後，刑法第55條牽連犯之規定，業經修正公布刪除
    ，並於95年7月1日施行，則被告行為後新法業已刪除牽連犯
    之規定，此刪除雖非犯罪構成要件之變更，但顯已影響行為
    人刑罰之法律效果，自屬法律有變更，依新法第2條第1項規
    定，比較新、舊法結果，仍應適用較有利於被告之行為時法
    律即舊法論以牽連犯。
(二)、易科罰金折算標準部分：
　  被告行為後，罰金罰鍰提高標準條例第2條業於95年5月17日
    刪除第2條條文；並自95年7月1日施行，而刑法第41條第1項
    前段關於易科罰金之折算標準已由舊法之銀元1百元、2 百
    元、3百元修正為新臺幣1千元、2千元、3千元，因屬科刑規
    範事項之變更，其折算標準為裁判時所應諭知，自有就新舊
    法規定比較之必要，經比較新舊法結果，以被告行為時之舊
    法較為有利於被告，是依刑法第2條第1項前段之規定，應適
    用被告行為時之舊法即依修正前刑法第41條第1項前段、修
    正前罰金罰鍰提高標準條例第2條之規定，諭知以銀元3百元
    （即新臺幣9百元）折算1日作為易科罰金之折算標準
三、按簽他人姓名並按指印，該指印同為代表該被冒用者之姓名
    ，作用及效力與署押無異，亦屬署押之一種；又冒名於警局
    逮捕通知書上之「收受人簽章欄」內簽名、按捺指印，係表
    示已受領該告知書並知悉所犯罪名及法律權利之意思，應屬
    刑法第210條之私文書，然如僅在警局逮捕通知書上之「被
    通知人欄」內簽名、按捺指印，當認僅處於受通知者之地位
    ，尚不能表示其係有製作何種文書之意思及曾為何項之意思
    表示，應僅成立偽造署押罪（最高法院91年度台非字第295
    號判決意旨參照）；職是，本件被告冒用「張乙仁」之名應
    訊，而於如附表所示編號第1至9、11至13、14至20、26 號
    之文件上，接續偽造「張乙仁」之署押（含簽名及按捺指印
    ），乃處於受通知者之地位，核其所為，係犯刑法第217 條
    第1項之偽造署押罪。又被告於如附表編號第10、13-1、21
    至25、27號所示之文件上，接續偽造「張乙仁」「之署押（
    含簽名及按捺指印），進而偽造完成該文件，並持交各該承
    辦人員，依其記載內容已足以表示申請或收受之意，自屬私
    文書，故核被告此部分所為，應係犯刑法第216條、第210
    條之行使偽造私文罪，且其於上開私文書上偽造署押之行為
    ，為偽造私文書之部分行為；偽造私文書後復持以行使，其
    偽造之低度行為，為行使之高度行為所吸收，均不另論罪。
　　次按如數行為於同時同地或密切接近之時地實施，侵害同一
  　之法益，各行為之獨立性極為薄弱，依一般社會健全觀念，
    在時間差距上，難以強行分開，在刑法評價上，以視為數個
    舉動之接續施行，合為包括之一行為予以評價，較為合理，
    則屬接續犯，而為包括之一罪（最高法院著有86年台上字第
    32 95號判例可資參照）。本件被告為掩飾其通緝犯之身分
    ，多次偽造署押及行使偽造私文書，均係利用同一冒名應訊
    之機會，又均在同一司法追訴程序中，時間差距上難以強行
    分割，復侵害同一法益，在刑法評價上，以視為數個舉動之
    接續施行，合為包括之一行為予以評價，較為合理，應認係
    接續犯，為包括之一罪。又被告所犯前開偽造署押罪、行使
    偽造私文書罪，均係為達成避免遭查緝之目的所為，是該二
    罪間具有方法、目的之牽連關係，為牽連犯，依修正前刑法
    第55條規定從一重之行使偽造私文書罪處斷。至於所謂累犯
    ，依修正前刑法第47條之規定，乃指受有期徒刑之執行完畢
    ，或受無期徒刑或有期徒刑一部之執行而赦免後，五年以內
　　再犯有期徒刑以上之罪者，始為累犯。又被告犯應併合處罰
　  之數罪，經法院分別判處有期徒刑確定，並依檢察官之聲請
    ，以裁定定其數罪之應執行刑確定，該數罪是否執行完畢，
    係以所定之刑是否全部執行完畢為斷。其在未裁定前已先執
    行之有期徒刑之罪，因嗣後合併他罪定應執行刑之結果，檢
    察官所換發之執行指揮書，係執行應執行刑，其前已執行之
    有期徒刑部分，僅應予扣除，不能認為已執行完畢，最高法
    院著有93年度台非字第298號、94年度台非字第249號判決可
    資參照。本件被告雖因犯偽造有價證券罪，經本院以85年度
    上訴字第1688號判處有期徒刑4年，經最高法院以86年度台
    上字第373 6號上訴駁回確定；因常業重利罪，經本院以86
    年度上訴字第1102號判處有期徒刑8月確定，二案經裁定合
    併定應執行刑為有期徒刑4年6月確定，而於89年9月19日假
    釋出監，91年6月13日假釋期滿，惟其再因偽造文書等案件
    ，經本院以95年度上訴字第196號判處有期徒刑2年，經最高
    法院以95年度台上字第4405號上訴駁回確定；併前開二案經
    臺灣高等法院臺中分院以95年度聲字第1081號裁定合併定應
    執行刑為有期徒刑6年確定，後又因偽造文書等案件，經本
    院以92年度上訴字第1082號判處有期徒刑1年11月，經最高
    法院以92年度台上字第7171號上訴駁回確定，並與前開案件
    接續執行，於94年3月4日入監執行迄今（指揮書執行完畢日
    期為98年5月24日），依前揭說明，仍不能認已執行完畢，
    而有累犯之適用，檢察官誤認被告應論以累犯，尚有誤會，
    附此敘明。
四、原審對被告論罪科刑，固非無見，惟為紀念解除戒嚴20週年
    ，予罪犯更新向善之機，所制定之中華民國96年罪犯減刑條
    例業於96年7月16日生效實施，被告犯罪時間在中華民國96
    年4月24日以前，所犯為偽造署押、行使偽造私文書罪，合
    於減刑條件，原審未及適用，容有未合，而被告上訴意旨猶
    否認犯行，雖無理由；然原判決既有未及適用減刑條例之處
    ，自仍應由本院予以撤銷改判。爰審酌被告有如犯罪事實欄
　　所載之前科，素行不佳，為逃避員警之追緝，竟不以真名應
　  訊，足以影響偵查機關調查之正確性，浪費司法資源，及被
    告於犯後否認犯行，態度非屬良好，及其犯罪之動機、目的
    、手段等一切情狀，量處如主文第二項所示之刑，並依中華
    民國96年罪犯減刑條例第2條第1項第3款之規定，減其刑期
    2分之1，並諭知易科罰金之折算標準，以資懲儆。至於如附
    表所示之偽造「張乙仁」署押（含簽名及指印），不論屬於
    犯人與否，均應依刑法第219條之規定，併宣告沒收之。
據上論斷，應依刑事訴訟法第369條第1項前段、第364條、第299
條第1項前段，刑法第2條第1項、第216條、第210條、第217條、
第55條（修正前）、第41條第1項前段 (修正前)、第219條，罰
金罰鍰提高標準條例第1條前段、第2條（修正前），現行法規所
定貨幣單位折算新臺幣條例第2條，判決如主文。
本案經檢察官乙○○到庭執行職務。
中　　華　　民　　國　　96　　年　　8　　月　　21　　日
        　　刑事第六庭    審判長法　官  李  文  雄
　　　　　　　　　　　　　　    法　官  邱  顯  祥
　　　　　　　　　　　　　　　  法　官  林  靜  芬
上列正本證明與原本無異。
如不服本判決應於收受送達後十日內向本院提出上訴狀，其未敘
述上訴之理由者並得於提起上訴後十日內向本院補提理由書（均
須按他造當事人之人數附繕本）。
                                書記官  林  素  妃
中　　華　　民　　國　　96　　年　　8　　月　　22　　日
附表：
┌──┬──┬───┬───────────────┬───┬───┬──────┐
│編號│    │ 時間 │ 署押（含簽名及指印）所在     │ 簽名 │ 指印 │    備註    │
├──┼──┼───┼───────────────┼───┼───┼──────┤
│  1 │    │94年1 │刑事警察局警詢筆錄（第1次）   │  5枚 │9枚（ │94偵2029偵查│
│    │    │月19日│                              │      │含騎縫│卷P4、5、7  │
│    │    │      │                              │      │處指印│            │
│    │    │      │                              │      │4枚） │            │
│    │    │      │                              │      │      │            │
├──┼──┼───┼───────────────┼───┼───┼──────┤
│  2 │    │94年1 │刑事警察局警詢筆錄（第2次）   │  2枚 │4枚（ │同上卷P8、9 │
│    │    │月20日│                              │      │含騎縫│            │
│    │    │      │                              │      │處指印│            │
│    │    │      │                              │      │2枚） │            │
│    │    │      │                              │      │      │            │
├──┼──┼───┼───────────────┼───┼───┼──────┤
│  3 │    │94年1 │刑事警察局扣押筆錄            │  3枚 │  3枚 │同上卷P10至 │
│    │    │月19日│                              │      │      │12          │
├──┼──┼───┼───────────────┼───┼───┼──────┤
│  4 │    │94年1 │刑事警察局搜索扣押筆錄        │  3枚 │  3枚 │同上卷P13至 │
│    │    │月19日│                              │      │      │15          │
├──┼──┼───┼───────────────┼───┼───┼──────┤
│  5 │    │94年1 │刑事警察局扣押物品目錄表      │ 13枚 │ 18枚 │同上卷P16至 │
│    │    │月19日│                              │      │      │28          │
├──┼──┼───┼───────────────┼───┼───┼──────┤
│  6 │    │      │94年度保管字第000917號扣押物品│ 41枚 │ 41枚 │扣押物上之封│
│    │    │      │封緘（含未使用之空白封緘，簽名│      │      │緘          │
│    │    │      │、指印各4枚）                 │      │      │            │
├──┼──┼───┼───────────────┼───┼───┼──────┤
│  7 │    │94年1 │扣押物品照片                  │  2枚 │  2枚 │同上卷P30、 │
│    │    │月19日│                              │      │      │31          │
├──┼──┼───┼───────────────┼───┼───┼──────┤
│  8 │    │94年1 │嫌疑人照片                    │  1枚 │  1枚 │同上卷P32   │
│    │    │月19日│                              │      │      │            │
├──┼──┼───┼───────────────┼───┼───┼──────┤
│ 9  │    │94年1 │刑事警察局逮捕通知書被通知人簽│  1枚 │  2枚 │同上卷P33
│    │    │月19日│章                            │      │      │            │
├──┼──┼───┼───────────────┼───┼───┼──────┤
│    │    │94年1 │臺灣臺中地方法院檢察署檢察官拘│  1枚 │  2枚 │同上卷P34、 │
│*10 │    │月19日│票收領人簽章                  │      │      │44          │
│    │    │      │                              │      │      │            │
├──┼──┼───┼───────────────┼───┼───┼──────┤
│ 11 │    │94年1 │臺灣臺中地方法院搜索票        │  1枚 │  1枚 │同上卷P35   │
│    │    │月19日│                              │      │      │            │
├──┼──┼───┼───────────────┼───┼───┼──────┤
│ 12 │    │94年1 │臺灣臺中地方法院檢察署檢察官訊│  1枚 │      │同上卷P43   │
│    │    │月20日│問筆錄                        │      │      │            │
├──┼──┼───┼───────────────┼───┼───┼──────┤
│ 13 │    │94年1 │臺灣臺中地方法院押票（一式6聯 │      │  4枚 │同上卷P49   │
│    │    │月20日│，其中有5聯，需按被告指印，此 │      │      │及94聲羈91卷│
│    │    │      │部分第2聯除外）               │      │      │P11至12     │
├──┼──┼───┼───────────────┼───┼───┼──────┤
│*   │    │94年1 │臺灣臺中地方法院押票（第2聯送 │      │  1枚 │同上卷P49   │
│13-1│    │月20日│被告聯）                      │      │      │            │
├──┼──┼───┼───────────────┼───┼───┼──────┤
│ 14 │    │94年1 │刑事警察局警詢筆錄（第3次）   │  2枚 │8枚（ │同上卷P59、 │
│    │    │月27日│                              │      │含騎縫│62          │
│    │    │      │                              │      │處指印│            │
│    │    │      │                              │      │6枚） │            │
│    │    │      │                              │      │      │            │
├──┼──┼───┼───────────────┼───┼───┼──────┤
│ 15 │    │94年1 │臺灣臺中地方法院檢察署檢察官訊│  1枚 │      │同上卷P66   │
│    │    │月27日│問筆錄                        │      │      │            │
├──┼──┼───┼───────────────┼───┼───┼──────┤
│ 16 │    │94年1 │指紋卡片                      │      │ 20枚 │同上卷P70   │
│    │    │月27日│                              │      │      │            │
├──┼──┼───┼───────────────┼───┼───┼──────┤
│ 17 │    │94年2 │臺灣臺中地方法院檢察署檢察官訊│  1枚 │      │同上卷P79   │
│    │    │月21日│問筆錄                        │      │      │            │
├──┼──┼───┼───────────────┼───┼───┼──────┤
│ 18 │    │94年2 │刑事警察局警詢筆錄（第4次）   │  2枚 │ 4枚  │同上卷P83、 │
│    │    │月5日 │                              │      │      │84          │
│    │    │      │                              │      │（含騎│            │
│    │    │      │                              │      │縫處指│            │
│    │    │      │                              │      │印2枚 │            │
│    │    │      │                              │      │）    │            │
├──┼──┼───┼───────────────┼───┼───┼──────┤
│ 19 │    │94年2 │臺灣臺中地方法院檢察署檢察官訊│  1枚 │      │同上卷P88   │
│    │    │月5日 │問筆錄                        │      │      │            │
├──┼──┼───┼───────────────┼───┼───┼──────┤
│ 20 │    │94年1 │臺灣臺中地方法院法官訊問筆錄  │  1枚 │      │94聲羈91卷P9│
│    │    │月20日│                              │      │      │            │
├──┼──┼───┼───────────────┼───┼───┼──────┤
│*21 │    │94年1 │臺灣臺中地方法院送達證書      │  1枚 │  1枚 │同上卷P10   │
│    │    │月20日│                              │      │      │            │
├──┼──┼───┼───────────────┼───┼───┼──────┤
│*22 │    │94年2 │臺灣臺中地方法院送達證書      │  1枚 │  1枚 │同上卷P19   │
│    │    │月1日 │                              │      │      │            │
├──┼──┼───┼───────────────┼───┼───┼──────┤
│*23 │    │94年1 │94年度聲羈字第91號抗告狀      │  2枚 │12枚（│94抗85偵查卷│
│    │    │月24日│                              │      │含騎縫│P4、6       │
│    │    │      │                              │      │處指印│            │
│    │    │      │                              │      │9枚） │            │
│    │    │      │                              │      │      │            │
├──┼──┼───┼───────────────┼───┼───┼──────┤
│*24 │    │94年2 │94年度聲羈字第91號抗告狀      │  2枚 │11枚（│同上卷P15   │
│    │    │月3日 │                              │      │含騎縫│            │
│    │    │      │                              │      │處指印│            │
│    │    │      │                              │      │9枚） │            │
│    │    │      │                              │      │      │            │
├──┼──┼───┼───────────────┼───┼───┼──────┤
│*25 │    │94年2 │94年度聲羈字第91號抗告狀      │  2枚 │11枚（│同上卷P19   │
│    │    │月3日 │                              │      │含騎縫│            │
│    │    │      │                              │      │處指印│            │
│    │    │      │                              │      │9枚） │            │
│    │    │      │                              │      │      │            │
├──┼──┼───┼───────────────┼───┼───┼──────┤
│ 26 │    │94年2 │臺中市警察局第三分局警詢筆錄  │  2枚 │  2枚 │同上卷P27、 │
│    │    │月5日 │                              │      │      │28          │
├──┼──┼───┼───────────────┼───┼───┼──────┤
│*27 │    │94年2 │臺灣高等法院臺中分院送達證書  │  1枚 │  1枚 │同上卷P33   │
│    │    │月25日│                              │      │      │            │
├──┼──┼───┼───────────────┼───┼───┼──────┤
│總計│    │      │                              │ 93枚 │162枚 │合計255枚   │
│    │    │      │                              │      │（含騎│            │
│    │    │      │                              │      │縫處指│            │
│    │    │      │                              │      │印47枚│            │
│    │    │      │                              │      │）    │            │
└──┴──┴───┴───────────────┴───┴───┴──────┘
附錄論罪科刑法條
中華民國刑法第210條
偽造、變造私文書，足以生損害於公眾或他人者，處 5 年以下有
期徒刑。
中華民國刑法第216條
行使第 210 條至第 215 條之文書者，依偽造、變造文書或登載
不實事項或使登載不實事項之規定處斷。
中華民國刑法第217條第1項
偽造印章、印文或署押，足以生損害於公眾或他人者，處 3 年以
下有期徒刑。
